【裁判字號】    98,簡上,139
【裁判日期】    980930
【裁判案由】    侵占
【裁判全文】
臺灣基隆地方法院刑事判決             98年度簡上字第139號
上  訴  人  丙○○
即  被  告
上列上訴人因被訴侵占案件，不服本院基隆簡易庭98年度基簡字
第772 號第一審簡易判決（聲請簡易判決處刑書案號98年度偵緝
字第168 號），提起上訴，本院管轄之第二審合議庭判決如下：
    主      文
上訴駁回。
    事實及理由
一、本案經本院審理結果，認原審簡易判決以上訴人即被告丙○
    ○犯刑法第335條第1 項之普通侵占罪，依刑事訴訟法第449
    條第1項前段、第454條第2項、刑法第335條第1項、第41 條
    第1項前段、刑法施行法第1條之1 ，判處上訴人拘役50日，
    如易科罰金，以新臺幣1000元折算1 日，核其認事用法，尚
    無違誤，量刑亦堪稱妥適，應予維持。除補充「原判決漏引
    之法條刑法第47條第1 項」外，其餘均引用第一審簡易判決
    及檢察官聲請簡易判決處刑書（如附件）記載之事實、證據
    及理由。
二、上訴人即被告上訴意旨略以：因為我在97年之前就已經認識
    嘉和公司老闆，我陸陸續續都有向他租車，97年3 月份我租
    車後，第二次要付租金時，我有告訴他，我經濟真的很困難
    ，我今天強調是我沒有侵佔意圖，我租這輛車之前就已經和
    他有租約，這輛車也已經是10年的老車，我不知道法院有通
    緝我，如果我知道他要我還車，我一定就馬上還給他，我沒
    有收到存證信函，我當時人沒有住家裡，但我有問我父親，
    我3 月也有回家領消費券，不知道存證信函的事情，我和車
    行只有債務問題，我認為我沒有侵佔，請求改判無罪云云。
三、惟查：被告自97年3月29日租得車輛後，於98年5月11日起即
    不依約繳納租金，人車均不知去向，至告訴人嘉和公司無從
    取回車輛，而嘉和公司並未搬離營業處所，被告若無侵占車
    輛之意圖，豈有長達11月餘均不將車駛回嘉和公司之理，反
    而至98年4月14日因遭通緝為警查獲，始交還車輛，益徵被
    告確有將車輛據為己有之意圖，其空言沒有侵占犯意，孰能
    置信。本案事證明確，被告之犯行洵堪認定。被告上訴意旨
    猶執陳詞，指摘原審認定事實有所違誤，請求撤銷改判，難
    認有理由，應予駁回。
四、據上論斷，依刑事訴訟法第455條之1第1項、第3 項、第368
    條、第373條，判決如主文。
本案經檢察官甲○○到庭執行職務。
中    華    民    國    98    年    9     月    30    日
                  刑事第一庭審判長法  官  王福康
                                  法  官  王美婷
                                  法  官  劉桂金
以上正本證明與原本無異。
本件不得上訴。
中    華    民    國    98    年    9     月    30    日
                                  書記官  彭淑芳
【附件】
臺灣基隆地方法院刑事簡易判決         98年度基簡字第772號
聲  請  人  臺灣基隆地方法院檢察署檢察官
被      告  丙○○
上列被告因侵占案件，經檢察官聲請以簡易判決處刑（98年度偵
緝字第168號），本院判決如下：
    主      文
丙○○意圖為自己不法之所有，而侵占自己持有他人之物，累犯
，處拘役伍拾日，如易科罰金，以新臺幣壹仟元折算壹日。
    事實及理由
一、本件除補充下列事項外，餘犯罪事實及證據均引用如附件聲
    請簡易判決處刑書之記載：
    前案紀錄部分補充：丙○○前因偽造文書案件，經臺灣高等
    法院以91年度上訴字第226號判決判處有期徒刑4月確定，於
    93年8月7日縮刑期滿執行完畢。
二、核被告丙○○所為，係犯刑法第335條第1項之普通侵占罪。
    又被告前曾受如上所述之有期徒刑執行完畢，其於有期徒刑
    執行完畢後，5 年以內故意再犯本件有期徒刑以上之罪，為
    累犯，應依新法第47條第1 項之規定加重其刑。爰審酌被告
    之犯罪動機、目的、手段、告訴人嘉和公司所受損害，並衡
    酌被告犯後態度等一切情狀，量處如主文所示之刑，併諭知
    易科罰金之折算標準。
三、依刑事訴訟法第449條第1項前段、第454條第2項，刑法第33
    5 條第1項、第41條第1項前段，刑法施行法第1條之1，逕以
    簡易判決處刑如主文。
如不服本判決，得自收受送達之日起10日內，向本院提起上訴。
中    華    民    國    98    年    6     月    18    日
                  基隆簡易庭法    官  林淑鳳
以上正本證明與原本無異。
如不服本判決，應於判決送達後10日內，向本院提出上訴書狀，
上訴於本院合議庭，並按他造當事人之人數附具繕本。
中    華    民    國    98    年    6     月    22    日
                            書 記 官  王靜敏
附錄論罪法條：
中華民國刑法第335條第1項
（普通侵占罪）
意圖為自己或第三人不法之所有，而侵占自己持有他人之物者，
處 5 年以下有期徒刑、拘役或科或併科 1 千元以下罰金。
前項之未遂犯罰之。
附件：
臺灣基隆地方法院檢察署檢察官聲請簡易判決處刑書
                                     98年度偵緝字第168號
    被      告  丙○○  男  42歲（民國○○年○月○○日生）
                        住基隆市○○區○○街104巷56號2樓
                        國民身份證統一編號：Ｚ000000000號
上列被告因侵佔案件，業經偵查終結，認為宜聲請以簡易判決處
刑，茲將犯罪事實及證據並所犯法條分敘如下：
      犯罪事實
一、丙○○於民國97年3月29日，向位於基隆市○○區○○路448
    號嘉和交通企業有限公司（下稱嘉和公司）租用車牌號碼
    090-NF號營業用小客車使用，雙方約定每日租金新台幣（下
    同）500元，丙○○須每3日繳交租金1次。詎丙○○於取得
    前開營業用小客車後，於同年5月11日即不依約繳交租金，
    經嘉和公司於同年8月23日以存證信函終止租約後，丙○○
    竟意圖為自己不法之所有，將前開小客車及車牌均侵佔入己
    ，拒不返還，遲至因侵佔案件，經本署通緝，於98年4月14
    日緝獲後，在臺北地區始將上開車輛返回予嘉和公司。
二、案經嘉和公司訴請偵辦。
        證據並所犯法條
一、上揭犯罪事實，業據被告丙○○於偵查中坦承不諱，核與告
    訴代理人高櫻雪於偵查中指訴情節大致相符，復有租車契約
    書、存證信函、裕發交通關係企業應收帳款資料一覽表、調
    解不成立證明書影本各1份在卷可稽，被告犯嫌堪以認定。
二、核被告所為，係犯刑法第335條第1項之侵佔罪嫌。
三、依刑事訴訟法第451條第1項聲請逕以簡易判決處刑。
            此    致
臺灣基隆地方法院簡易庭
中    華    民    國    98    年    6     月    10    日
                          檢  察  官  乙○○
本件正本證明與原本無異
中    華    民    國    98    年    6     月    12    日
                          書  記  官  陳威志
附錄本案所犯法條：
刑法第335條第1項：
意圖為自己或第三人不法之所有，而侵佔自己持有他人之物者，
處5年以下有期徒刑、拘役或科或併科1千元以下罰金。


司法院資訊處製作；財團法人民間司法改革基金會備份。
